臺灣雲林地方法院簡易庭民事裁定　　　　　96年度抗字第13號
再　抗告人　謝謝國際聯合律師事務所
法定代理人　乙○○
上列再抗告人與相對人臺灣司普工業股份有限公司間支付命令事
件，再抗告人對於中華民國96年7 月10日本院96年度抗字第13號
裁定再為抗告，本院裁定如下：
    主  文
再抗告駁回。
再抗告程序費用由再抗告人負擔。
    理  由
一、按對於抗告法院之裁定再為抗告，僅得以其適用法規顯有錯
    誤為理由，並經原法院之許可者為限；前項許可，以原裁定
    所涉及之法律見解具有原則上重要性者為限，民事訴訟法第
    486 條第4 項、第5 項分別定有明文。又按裁判之原法院認
    為不應許可者，應以裁定駁回其抗告；此項裁定得逕向最高
    法院抗告，民事訴訟法第436 之3 第3 項、第4 項亦有明文
    規定，而此規定於前開再抗告程序準用之，民事訴訟法第48
    6 條第6 項規定甚明。易言之，再抗告人於針對非訟事件之
    抗告法院裁定提起再抗告時，僅得以其「適用法規顯有錯誤
    」及「所涉及之法律見解具有原則上重要性」為理由，始得
    為之，否則抗告法院依法即無從許可其再抗告，應以裁定駁
    回其抗告。又所謂適用法規顯有錯誤者，係指確定判決所適
    用之法規顯然不合於法律規定，或與司法院現尚有效及大法
    官會議之解釋，或本院尚有效之判例顯然違反者而言（最高
    法院60年臺再字第170 號判例參照）。
二、本件再抗告意旨略以：再抗告人已聲請邱瑞裕、陳銘壎、林
    秋火、陳秋如法官迴避，而陳銘壎及林秋火法官並未於原裁
    定迴避，原裁定之法院組織並不合法，應予廢棄發回；又甲
    ○○已自認為臺灣司普工業股份有限公司之代理人，再抗告
    人以甲○○之地址為送達，送達自屬合法；原裁定就誠信原
    則及爭點效未予著墨，裁定不備理由，當然違背法令；本件
    支付命令法院僅應為形式審查，詎法院竟為實體審查，顯然
    違背專屬管轄之規定；原裁定違背法令，所涉及之法律見解
    具有原則上之重要性，為此，請求廢棄第一、二審裁定，聲
    請及抗告費用由相對人臺灣司普工業股份有限公司負擔，邱
    瑞裕、陳銘壎、林秋火、冷明珍應永遠迴避再抗告人之案件
    等語。
三、經查，按聲請法官迴避，依民事訴訟法第34條第1 項、第2
    項及第284 條規定，應舉其原因，並於3 日內提出性質上能
    即時調查之證據，向法官所屬法院釋明之。若未針對辦理具
    體個案之特定法官，舉其原因並提出釋明而明確聲請迴避，
    僅空泛臚列多數法官姓名表明禁止由其辦理者，尚難認係具
    體合法聲請法官迴避，依同法第37條第1 項但書規定，自無
    停止訴訟程序之必要。本件再抗告人雖曾具狀表示邱瑞裕、
    陳銘壎、林秋火、陳秋如法官應永遠迴避再抗告人之案件，
    惟再抗告人並未舉出上開法官應迴避之具體原因並釋明之，
    顯難認係具體合法聲請法官迴避，是林秋火法官、陳銘壎法
    官雖參與原裁定，亦難認有違反上開規定。再抗告人主張原
    裁定法院組織不合法，自不足採。
四、次查，再抗告人以臺灣司普工業股份有限公司（下稱司普公
    司）及其代表人甲○○為相對人，聲請本院核發支付命令，
    經原審於民國95年6 月21日核發支付命令，嗣原審為查明支
    付命令是否合法送達相對人司普公司，於95年6 月30日通知
    抗告人補正提出相對人司普公司之公司設立、變更事項登記
    卡，抗告人於95年7 月3 日收受本院補正通知後，未予補正
    ，嗣經原審依職權調閱相對人司普公司之公司基本資料，查
    知司普公司登記之法定代理人為陳輝雄，公司所在地為「臺
    中縣外埔鄉○○村○○路34號」，且該公司並無相關經理人
    之登記資料，有司普公司之「公司及分公司基本資料查詢」
    附卷可參。再抗告人主張：甲○○已自認為司普公司之法定
    代理人，有合法收受送達權限等語，並未據再抗告人舉證證
    明，復與甲○○95年10月25日之異議狀所載不符，自難認甲
    ○○確為司普公司之法定代理人或經理人，而有合法收受送
    達之權限。況查，司普公司之營業處所為臺中縣外埔鄉○○
    村○○路34號，已見前述，再抗告人於支付命令聲請狀內記
    載司普公司之營業所在地為「雲林縣西螺鎮頂湳里1 鄰頂南
    31 號 之1 」，致原審誤向該處為送達，益徵本件支付命令
    並非向司普公司之營業所在地為送達，要難認支付命令已合
    法送達相對人司普公司。
五、再查，按確定證明書之核發，係法院針對個案，未經當事人
    之辯論，本於職權在案件確定後所為之處分，與既判力及爭
    點效之誠信原則，所指者為實體之法律關係，全然不同，本
    院原裁定已於理由中加以論駁（見原裁定理由六所示）。再
    抗告人指摘原裁定就誠信原則及爭點效未予著墨，裁定不備
    理由，洵無足取。
六、末查，按「支付命令之聲請，應表明下列各款事項：一當事
    人及法定代理人。二請求之標的及其數量。三請求之原因事
    實。其有對待給付者，已履行之情形。四應發支付命令之陳
    述。五法院。」民事訴訟法第511 條定有明文，法院於受理
    支付命令之聲請後，仍應依職權對債權人聲請狀所載事項，
    先就當事人能力、法定代理權、訴訟代理權有無欠缺、同一
    請求是否訴訟繫屬中、有無有既判力之判決或成立和解、調
    解存在等一般程序要件為調查；其次再就支付命令之聲請，
    是否符合民事訴訟法第508 條至第511 條之督促程序特別要
    件為調查；最後審查支付命令之聲請有無理由，而非對於支
    付命令之聲請，全然不予審查。再抗告人主張：支付命令法
    院僅應為形式審查，詎法院竟為實體審查，顯然法院於權限
    之有無辨別不當，判決違背法令云云，係對上開法律規定有
    所誤解，其主張亦無足取。
七、綜上所述，原裁定並無適用法律顯然錯誤之情形。再抗告人
    所執再抗告之理由，亦無民事訴訟法第486 條第5 項規定之
    原裁定所涉及之法律見解具有原則上重要性之情事存在，依
    民事訴訟法第486 條第6 項規定準用民事訴訟法第436 條之
    3 第3 項規定，其再抗告應不予許可。再抗告人執上開理由
    為再抗告，請求廢棄原裁定，為無理由，應予駁回。
八、據上論結，本件再抗告為無理由，依民事訴訟法第486 條第
    6 項、第436 條之3 第3 項、第95條、第78條，裁定如主文
    。
中　　華　　民　　國　　96　　年　　10  　月　　2 　　日
                  民事第二庭    審判長法  官  林秋火
                                      法  官  黃一馨
                                      法  官  楊欣怡
如不服本裁定，僅得於收受本裁定正本送達後10日內，向本院提
出抗告狀（須附繕本1 份，並繳納抗告裁判費新臺幣1,000 元）
中　　華　　民　　國　　96　　年　　10　　月　　2 　　日
                                      書記官  林美鳳
